臺灣屏東地方法院刑事判決
111年度交簡上字第21號
上  訴  人  
即  被  告  李秀杏


選任辯護人  劉玟欣律師
上列被告因過失傷害案件，不服本院中華民國111年3月9日110年
度交簡字第1753號第一審刑事簡易判決（聲請簡易判決處刑案號
：110年度調偵字第944號），提起上訴，本院管轄之第二審合議
庭判決如下：
　　主      文
上訴駁回。
李秀杏緩刑貳年。
　　事實及理由
一、上訴得對於判決之一部為之。對於判決之一部上訴者，其有
    關係之部分，視為亦已上訴。但有關係之部分為無罪、免訴
    或不受理者，不在此限。上訴得明示僅就判決之刑、沒收或
    保安處分一部為之。刑事訴訟法第348條定有明文。經查，
    本案上訴人即被告李秀杏（下稱被告）於民國111年3月29日
    提起上訴，其上訴於同日繫屬本院等情，有刑事聲明上訴狀
    上之本院收文章戳在卷可憑，嗣被告具狀表示「對於檢察官
    聲請簡易判決處刑認定被告犯過失傷害致告訴人受有左骰狀
    骨折等犯罪事實並不爭執」等語，繼於本院審理時，被告就
    其上訴意旨表示：我認為原審判太重，我們已經和解，希望
    法院可以判緩刑。就原審認定之犯罪事實不爭執等語；其辯
    護人則為之辯護稱：被告對檢察官起訴事實並不否認，原審
    量刑過重等語，明示僅就原審判決之刑上訴，依刑事訴訟法
    第348條第3項規定，本案上訴範圍即本院審理範圍，限於原
    審判決關於刑之部分，至於原審判決其他部分，均未經上訴
    ，自不在本院審查範圍內，故本院論斷原審判決關於刑之部
    分妥適與否之判斷基礎，以如附件第一審刑事簡易判決書記
    載之事實及論罪法條為據。
二、第二審判決書，得引用第一審判決書所記載之事實、證據及
    理由，對案情重要事項第一審未予論述，或於第二審提出有
    利於被告之證據或辯解不予採納者，應補充記載其理由。刑
    事訴訟法第373條定有明文。又對於簡易判決有不服者，得
    上訴於管轄之第二審地方法院合議庭，並準用第三編第一章
    及第二章除第361條以外之規定，觀之刑事訴訟法第455條之
    1第1 項、第3 項亦明。　
三、本案經本院合議庭審理結果，認原審依其所認定之犯罪事實
    及被告所犯係刑法第284條前段之過失傷害罪，量處有期徒
    刑3月，如易科罰金，以新臺幣1,000元折算1日。核其量刑
    係以行為人之責任為基礎，審酌刑法第57條各款所列情形，
    為科刑輕重標準之綜合考量，堪認允洽，應予維持，並引用
    如附件之第一審刑事簡易判決書記載之事實、證據及理由。
四、上訴論斷之理由
　㈠被告上訴意旨略以：被告本身固有過失，惟告訴人林芙蓉就
    本案交通事故亦有過失，且被告與告訴人和解後，已如數給
    付和解金額，原審就前揭事項，漏未斟酌，況被告過失情節
    造成之告訴人傷勢非重，被告並符合自首減刑要件，原審量
    刑實屬過重，請求撤銷改判較輕之刑，並予緩刑之宣告等語
    。 
　㈡量刑係法院就繫屬個案犯罪之整體評價，為事實審法院得依
    職權自由裁量之事項。量刑判斷當否之準據，應就判決之整
    體觀察為綜合考量，不可摭拾其中片段，遽予評斷。即就個
    案量刑審酌之情狀為整體綜合之觀察，苟係以行為人之責任
    為基礎，並已斟酌刑法第57條各款所列情狀，基於刑罰目的
    性之考量、刑事政策之取向，以及行為人刑罰感應力之衡量
    等因素為之觀察，倘其刑之量定並未逾越公平正義之精神，
    客觀上亦不生量刑畸重之裁量權濫用，自不得任意指摘為違
    法。又在同一犯罪事實與情節，如別無其他加重或減輕之原
    因，下級審法院量定之刑，亦無過重或失輕之不當情形，則
    上級審法院對下級審法院之職權行使，原則上應予尊重（最
    高法院85年度台上字第2446號判決、106年度台上字第1930
    號判決意旨參照）。
　㈢原審依其認定之犯罪事實及被告係犯刑法第284條前段之過失
    傷害罪為據而為量刑，該罪之法定刑為「處一年以下有期徒
    刑、拘役或十萬元以下罰金」，原審並以被告係對於未發覺
    之罪自首而接受裁判，依刑法第62條前段規定，減輕其刑，
    復於量刑時審酌被告駕車上路，本應謹慎注意遵守交通規則
    ，以維護其他用路人之安全，竟於倒車時未注意其他車輛，
    致告訴人受傷，所為誠屬不該；惟念被告犯後坦承犯行，態
    度良好，兼衡告訴人所受之傷勢、被告之過失情節、智識程
    度及家庭經濟狀況等一切情狀，判處被告前開刑罰及諭知易
    科罰金之折算標準。經核原審在法定量刑範圍內為刑之量定
    ，並諭知易科罰金之折算標準，復以行為人之責任為基礎，
    審酌前開等情及刑法第57條所列各款情形，已兼顧相關有利
    與不利之科刑資料，為整體綜合之觀察，要無逾越法定刑度
    ，或濫用自由裁量權限之違法或罪刑顯不相當之處，罰當其
    罪，應予維持。
　㈣被告上訴意旨執詞指摘原審量刑過重等語，惟其所指關於被
    告之過失程度及合於自首減刑事由等節，業經原審據為量刑
    審酌之依據，並於判決理由中說明甚詳。其次，原審於量刑
    時敘明被告之過失內容，復參原審引用之聲請簡易判決處刑
    書所載犯罪事實，其上則載明告訴人同有過失，是原審量刑
    時審酌之量刑因子「被告之過失情節」，當已充分思量被告
    及告訴人過失程度之輕重比例，自不能僅因原審未於量刑時
    敘明告訴人同有過失，即逕謂原審就告訴人過失程度未予考
    量。再者，原審雖未及審酌被告與告訴人於原審判決後成立
    和解一事，且將被告未與告訴人達成和解之事，列入量刑審
    酌事由，惟考量被告與告訴人和解與否，並非法定刑之加減
    事由，雖可為資為量刑參考，然非量刑唯一依據，復稽之被
    告前於偵查及原審審理期間均未能與告訴人和解，迄經原審
    判處徒刑，始積極與告訴人談妥和解條件，且告訴人陳稱其
    係因誤會始與被告和解，其認為被告之犯後態度不好等語，
    就此和解經過情節，與原審量刑所據前揭理由為整體綜合觀
    察，尚難認原審就本案犯罪事實與情節量處之刑，有何明顯
    過重或失輕之不當。
　㈤綜上，原審量刑並無違法或有何偏輕、偏重之不當，應予維
    持。被告提起本案上訴所指各節，並無可採，其上訴應予駁
    回。
五、被告於本院審理期間，已與告訴人達成和解，並已賠償，有
    本院調解筆錄及明台產物保險理賠資料1份存卷可考，足見
    被告已有適當填補告訴人所受損害。而被告未曾因故意犯罪
    受有期徒刑以上刑之宣告，有臺灣高等法院被告前案紀錄表
    1份在卷可按，本院考量被告因一時疏忽，致罹刑典，且犯
    罪後知所為非是，坦承犯行，勇於面對，顯見被告尚知自省
    ；復酌被告已與告訴人和解，並已如數給付和解金額，業如
    前述，未逃避責任；本案屬偶然之過失犯罪，被告再犯之機
    率不高，堪認被告歷此偵、審經過及科刑教訓，應能知所警
    惕，因認被告所受刑之宣告以暫不執行為適當，爰依刑法第
    74條第1項第1款之規定，併宣告緩刑2年，以勵自新。
據上論斷，應依刑事訴訟法第455條之1第1項、第3項、第368條
、第373條，判決如主文。
本案經檢察官吳文書聲請以簡易判決處刑，檢察官葉幸眞到庭執
行職務。
中　　華　　民　　國　　111 　年　　11　　月　　21　　日

                  刑事第五庭  審判長法  官  黃柏霖
　　　　　　　　　　　　　　　　　　
　　　　　　　　　　　　　　　　　　法  官  李宛臻
　　　　　　　　　　　　　　　　　　
　　　　　　　　　　　　　　　　　　法  官  錢毓華
以上正本證明與原本無異。
不得上訴。　　　　　　　　　　　　　　　　　　
中　　華　　民　　國　　111 　年　　11　　月　　23　　日
                                    書記官 黃振法
附錄本案論罪科刑法條：刑法第284條前段。
中華民國刑法第284條
因過失傷害人者，處一年以下有期徒刑、拘役或十萬元以下罰金
；致重傷者，處三年以下有期徒刑、拘役或三十萬元以下罰金。
附件：臺灣屏東地方法院刑事簡易判決110年度交簡字第1753號1
      份。
========================================================
【附件】
臺灣屏東地方法院刑事簡易判決
110年度交簡字第1753號
聲　請　人　臺灣屏東地方檢察署檢察官
被　　　告　李秀杏　

上列被告因過失傷害案件，經檢察官聲請以簡易判決處刑（110
年度調偵字第944號），本院判決如下：
    主      文
李秀杏犯過失傷害罪，處有期徒刑參月，如易科罰金，以新臺幣
壹仟元折算壹日。
    事實及理由
一、本院認定被告李秀杏之犯罪事實及證據，，除檢察官聲請簡
    易判決處刑書證據並所犯法條欄應增列「交通部公路總局
    高雄區監理所屏澎區車輛行車事故鑑定會第0000000案鑑定
    意見書1份」為證據外，餘均與檢察官聲請簡易判決處刑書
    之記載相同，茲引用之（如附件）。
二、論罪科刑：
  ㈠核被告所為，係犯刑法第284 條前段之過失傷害罪。
  ㈡又被告於肇事後，在具偵查犯罪權限之機關發覺其為肇事者
    前，於警方前往現場處理時，當場承認為肇事人，並願接受
    裁判乙節，有屏東縣政府警察局道路交通事故肇事人自首情
    形紀錄表1紙在卷可查（見警卷第33頁），堪認符合自首之
    要件，爰依刑法第62條前段規定，減輕其刑。
  ㈢茲審酌被告駕車上路，本應謹慎注意遵守交通規則，以維護
    其他用路人之安全，竟於倒車時未注意其他車輛，致告訴人
    林芙蓉受傷，所為誠屬不該；惟念其犯後坦承犯行，態度良
    好，且有意賠償告訴人，惟因與告訴人無法達成共識而未能
    和解，暨兼衡告訴人所受之傷勢、被告之過失情節、智識程
    度及家庭經濟狀況等一切情狀，量處如主文所示之刑，並諭
    知易科罰金之折算標準。
三、依刑事訴訟法第449條第1項前段、第3項、第454條第2項，
    逕以簡易判決處刑如主文。
四、如不服本判決，得於判決書送達之日起20日內，以書狀敘述
    理由（須附繕本），向本庭提出上訴。
本案經檢察官吳文書聲請以簡易判決處刑。
中　　華　　民　　國　　111 　年　　3 　　月　　9 　　日
                          簡易庭      法  官  涂裕洪
以上正本證明與原本無異。
如不服本件判決，得於判決書送達之日起20日內，以書狀敘述理
由(須附繕本)，向本庭提出上訴。
中　　華　　民　　國　　111 　年　　3 　　月　　9 　　日
                                      書記官  林祥玉
附錄本判決論罪科刑法條：
刑法第284條
因過失傷害人者，處1年以下有期徒刑、拘役或10萬元以下罰金
；致重傷者，處3年以下有期徒刑、拘役或30萬元以下罰金。
【附件】
臺灣屏東地方檢察署檢察官聲請簡易判決處刑書　
                                    110年度調偵字第944號
　　被　　　告　李秀杏　

上列被告因過失傷害案件，業經偵查終結，認為宜以簡易判決處
刑，茲將犯罪事實及證據並所犯法條分敘如下：
　　　　犯罪事實
一、李秀杏於民國110年2月9日13時28分許，駕駛車牌號碼00-00
    00號自用小客車，沿屏東縣屏東市建國路375巷100弄由南往
    北方向倒車行駛，行經建國路375巷100弄24號前交岔路口，
    本應注意倒車時，應顯示倒車燈光或手勢後，謹慎緩慢後倒
    ，並應注意其他車輛及行人，而以當時情況，並無任何不能
    注意之情形，竟疏未注意及此，未謹慎慎緩慢後倒，適林芙
    蓉騎乘車牌號碼000-000號普通重型機車，沿建國路375巷10
    0弄由西往東方向行駛，亦行經上開路口，本應注意行經無
    號誌交岔路口，應注意車前狀況，隨時採取必要之安全措施
    ，亦疏未注意及此，兩車因閃避不及而發生碰撞，致林芙蓉
    人車倒地，受有左骰狀骨骨折傷害。李秀杏於事故發生後停
    留於現場，在偵查機關及偵查犯罪職權之公務員未發覺其姓
    名與犯罪情節前，向據報前往處理之員警表明為肇事者而願
    意接受法院之裁判，始悉上情。
二、案經林芙蓉訴由屏東縣政府警察局屏東分局報告偵辦。
　　　　證據並所犯法條
一、上揭犯罪事實，業據被告李秀杏於警詢及本署偵查中坦承不
    諱，核與告訴人林芙蓉指訴之情節大致相符，並有寶建醫療
    社團法人寶建醫院診斷證明書、道路交通事故現場圖、道路
    交通事故調查報告表(一)(二)、屏東縣政府警察局交通警察
    隊道路交通事故照片黏貼紀錄表15張附卷可稽。又汽車倒車
    時，應依應顯示倒車燈光或手勢後，謹慎緩慢後倒，並應注
    意其他車輛及行人，道路交通安全規則第110條第1項第2款
    訂有明文。被告駕車自應注意上述道路交通安全規定，再依
    卷附之交通事故調查報告表所示，本件肇事時天候晴、日間
    自然光、柏油路面、無缺陷且無障礙物，並無不能注意之情
    形，竟疏不注意，致與告訴人所騎乘之普通重型機車碰撞，
    使告訴人受有上開傷害，足認被告顯有過失。則被告過失駕
    車肇事行為，與告訴人之受傷結果間，自具有相當因果關係
    ，是被告過失傷害犯嫌應堪認定。
二、核被告所為，係犯刑法第284條前段之過失傷害罪嫌。又被
    告於警方據報前往現場處理時，尚不知何人為犯罪嫌疑人時
    ，即主動向警員表明其為肇事者，自首而接受裁判，有屏東
    縣政府警察局交通警察隊道路交通事故肇事人自首情形紀錄
    表在卷可查，依刑法第62條前段之規定，得減輕其刑。請審
    酌被告雖有意與被害人和解，惟因雙方對賠償條件無法達成
    共識，致未能達成民事和解等一切情狀，依法論科。
三、依刑事訴訟法第451條第1項聲請逕以簡易判決處刑。
　　此　致
臺灣屏東地方法院
中　　華　　民　　國　 110　　年　　10　　月　　25　　日
　　　　　　　　　　　　　　　檢　察　官  吳文書
本件正本證明與原本無異
中　　華　　民　　國　 110　　年　　11　　月　　 5　　日
                              書　記　官  林銥綺
附錄本案所犯法條全文
中華民國刑法第284條
因過失傷害人者，處 1 年以下有期徒刑、拘役或 10 萬元以下
罰金；致重傷者，處 3 年以下有期徒刑、拘役或 30 萬元以下
罰金。
本件係依刑事訴訟法簡易程序辦理，法院簡易庭得不傳喚被告、
輔佐人、告訴人、告發人等出庭即以簡易判決處刑；被告、被害
人、告訴人等對告訴乃論案件如已達成民事和解而要撤回告訴或
對非告訴乃論案件認有受傳喚到庭陳述意見之必要時，請即另以
書狀向簡易法庭陳述或請求傳訊。